臺灣新北地方法院民事裁定
111年度消債更字第287號
聲  請  人  張旭欣
上列當事人依消費者債務清理條例聲請更生，本院裁定如下：
   主  文
聲請人應於收到本裁定二十日內，補正如附件所示事項。
    理  由
一、按聲請更生或清算，徵收聲請費新臺幣1,000元，消費者債
    務清理條例（下稱消債條例）第6 條第1 項定有明文。次按
    聲請更生或清算不合程式或不備其他要件者，法院應以裁定
    駁回之。但其情形可以補正者，法院應定期間先命補正；法
    院為調查事實，得命關係人或法定代理人本人到場或以書面
    陳述意見，消債條例第8 條、第9 條第2 項亦有明定。
二、查聲請人於民國111 年6 月16日遞狀聲請更生，未據繳納聲
    請費，暨有如附件所示事項，有待聲請人補充說明之必要，
    是請於裁定期間內依要求陳報，以利更生程序之進行。
中    華    民    國    111   年     6    月    29    日
                  民事第六庭  法  官  宋家瑋
上為正本係照原本作成。
本件不得抗告。
中    華    民    國    111   年     6    月    30    日
                              書記官  張韶安
附件：
一、繳納更生聲請費新臺幣（下同）1,000 元。
二、預納郵務送達費4,300 元，即按債權人及債務人總人數，以
    每人10份，每份43元計算，計算式：（9 ＋1 ）×10×43＝4,30
    0 。
三、查聲請人曾與最大債權銀行達成前置協商，請說明聲請人前
    依約還款幾期？最後一次還款之日期？另聲請人毀諾，有何
    「因不可歸責於己之事由，致履行有困難」之情形？請舉證
    說明之。
四、聲請人主張債務總金額雖達4,755,539 元，但查聲請人近2 
    年均有擔任照顧員之薪資所得，核其並非無償債之能力，是
    請說明聲請人有何「不能清償之虞」，致須藉由消債條例之
    程序清理債務？
五、請佐以薪資單或薪資轉帳紀錄等，陳報聲請人自民國111 年
    5 月起至陳報月止，各個月之薪資收入數額。　　
六、聲請人表示扶養母親張○○英，每月實際支出扶養費13,000元
    云云，請釋明其酌定每月扶養費13,000元之計算依據為何？
    其他同負扶養義務人每月負擔之扶養費數額為何？另請陳報
    聲請人母親張○○英之「全國財產稅總歸戶財產查詢清單」，
    並說明其母親是否領有身障補助、老人年金等？如是，每月
    可領得之項目及數額分別為何？　　　
七、查聲請人之長女謝○萱、次女謝○筑均已成年，是否就業並提
    供聲請人扶養費？如是，每個月之扶養費金額為何？若未提
    供扶養費，不為提供之原因為何？
八、聲請人稱擔任第三人張華欣向富邦人壽保險股份有限公司借
    款之連帶保證人云云，請說明張華欣借款之用途為何？聲請
    人擔保之債務總額？聲請人是否已因擔任保證人，致遭富邦
    人壽保險股份有限公司追償？
九、請陳報所有以聲請人為「要保人」，投保商業保險之保單（
    須包括保險公司名稱、保單名稱及編號），並說明其平均每
    月繳交保費之數額，以及其解約後可領回之解約金數額。
十、聲請人有無請領低收入戶補助、租屋補助等相關社會扶助？
    如是，每月各得請領之數額為何？請提出相關函文、轉帳證
    明文件。
十一、若本院裁定開始更生程序，其可能之更生方案為何？並請
      說明該更生方案有何履行之可能性？